---
title: "cuestiones"
author: "Lucia Chulvi Deogracia"
date: "2023-05-10"
output: html_document
---

```{r setup, include=FALSE}
knitr::opts_chunk$set(echo = TRUE)
```

# Cuestión 1

```{r}
library(stringr)
texto <- "Pues sepa Vuestra Merced, ante todas cosas, que a mí llaman Lázaro de Tormes, hijo de Tomé González y de Antona Pérez, naturales de Tejares, aldea de Salamanca. Mi nacimiento fue dentro del río Tormes, por la cual causa tomé el sobrenombre; y fue de esta manera: mi padre, que Dios perdone, tenía cargo de proveer una molienda de una aceña que está ribera de aquel río, en la cual fue molinero más de quince años; y, estando mi madre una noche en la aceña, preñada de mí, tomóle el parto y parióme allí. De manera que con verdad me puedo decir nacido en el río. Pues siendo yo niño de ocho años, achacaron a mi padre ciertas sangrías mal hechas en los costales de los que allí a moler venían, por lo cual fue preso, y confesó y no negó, y padeció persecución por justicia. Espero en Dios que está en la gloria, pues el Evangelio los llama bienaventurados. En este tiempo se hizo cierta armada contra moros, entre los cuales fue mi padre (que a la sazón estaba desterrado por el desastre ya dicho), con cargo de acemilero de un caballero que allá fue. Y con su señor, como leal criado, feneció su vida. Mi viuda madre, como sin marido y sin abrigo se viese, determinó arrimarse a los buenos por ser uno de ellos, y vínose a vivir a la ciudad y alquiló una casilla y metióse a guisar de comer a ciertos estudiantes, y lavaba la ropa a ciertos mozos de caballos del comendador de la Magdalena, de manera que fue frecuentando las caballerizas."

#En texto hay 937 caracteres que no son vocales (sin acentuar). Se incluye la y.
a<-str_count(tolower(texto),"[^aeiou]")
a

#En texto hay 503 vocales (sin acentuar).
b<-str_count(tolower(texto), "[aeiou]")
b

#En texto hay 267 espacios en blanco.
d<-str_count(tolower(texto), " ")
d

#OTRO CASO:
#En texto hay 937 caracteres que no son vocales (sin acentuar). Se incluye la y.
a<-str_count(tolower(texto),"[^aeiou]")
a

##En texto hay 502 vocales (sin acentuar).
b<-str_count(tolower(texto), "[aeiou]")
b

#En texto hay 143 letras ‘a’ (sin acentuar).
c<-str_count(tolower(texto), "[a]")
c

#En texto hay 599 consonantes.
d<-str_count(tolower(texto), "[bcdfghjklmnpqrstvwxyz]")
d
```

Cuestión 2:

El fichero [Nosotros.tsv](https://aulavirtual.uv.es/pluginfile.php/2431056/question/questiontext/1946519/2/17703680/Nosotros.tsv), registra una serie de características (ver debajo) de un grupo de estudiantes y su profesor. Se desea saber cuál es la suma de las edades (en años) de todos los miembros hasta el primer día de clase (**3 de febrero de 2021**). Considera años de 365 días. (Redondea el resultado a 3 decimales.)

**NOTA**: AL RELLENAR LA ENCUESTA NO SIEMPRE SE HAN SEGUIDO LAS INDICACIONES. REVISA Y ADECÚA LOS DATOS CUANDO SEA NECESARIO.

***Variables***

-   **Fecha** Fecha de nacimiento en formato dd-mm-yyyy\

-   **Identificación** Usuario de correo UV. martsobm\

-   **Age** Edad en años.\

-   **Sex** Sexo: Femenino, Masculino\

-   **Wr.Hnd** Distancia del extremo del meñique al extremo del pulgar de la mano con la que escribimos. (en centímetros) PALMO\

-   **NW.Hnd** Mano con la que escribes: Izquierda, Derecha\

-   **Fold** Cruza los brazos. Qué brazo está arriba ?: Izquierdo, Derecho\

-   **Pulse** Cuál es tu ritmo cardíaco, en reposo, en latidos por minuto.\

-   **Clap** Aplaude. ¿Cómo están las manos ?. 3 casos. \'Der s Izd\', (Derecha sobre izquierda) \' Izq s Der\', \'Ninguna\'\

-   **Smoke** Fumas: Si / No\

-   **Height** Altura (en centímetros)\

-   **ALG** Calificación numérica obtenida en álgebra. Usa NP para no presentado y NC, para no compensable, si procede\

-   **ANM** Calificación numérica obtenida en análisis matemático. Usa NA para no presentado y NC, para no compensable, si procede\

-   **FP** Calificación numérica obtenida en fundamentos de programación. Usa NA para no presentado y NC, para no compensable, si procede\

-   **DCS** Calificación numérica obtenida en Datos Ciencia y Sociedad. Usa NA para no presentado y NC, para no compensable, si procede\

-   **MD** Calificación numérica obtenida en Matemática Discreta. Usa NA para no presentado y NC, para no compensable, si procede\

-   **HSt** Horas de trabajo DIARIAS relacionadas con los estudios, además de la asistencia a clase.\

-   **Hwork** ¿Tienes un trabajo remunerado además del estudio ?. Indica las horas de trabajo SEMANALES. 0 indica que no tiene otro trabajo.\

-   **Comentarios OBLIGATORIO**: Campo de texto libre para incluir comentarios que consideres sobre la asignatura.

```{r}
library(readr)
Nosotros <- read_table("data/Nosotros.tsv")
Nosotros$`FechaNac(DD-MM-YYY)`<-asDate(Nosotros$`FechaNac(DD-MM-YYY)`, "%d-%m-%Y")
```

```{r}
UScereal <- read_csv("data/UScereal.csv")
```
